最　高　行　政　法　院　裁　定
                                     100年度裁字第2960號
聲  請  人　鄒湘生
上列聲請人因與相對人教育部間資遣事件，對於中華民國100年7
月29日本院100年度裁字第1851號裁定，聲請再審，本院裁定如
下：
　　主  文
再審之聲請駁回。
再審訴訟費用由聲請人負擔。
　　理  由
一、按對於確定裁定聲請再審，應依行政訴訟法第283條準用同
    法第277條第1項第4款之規定表明再審理由，此為必須具備
    之程式。所謂表明再審理由，必須指明確定裁定有如何合於
    行政訴訟法第273條所定再審事由之具體情事，始為相當。
    倘僅泛言有再審事由而無具體情事者，仍難謂已合法表明再
    審理由，所為再審之聲請，即屬不合法。
二、本件聲請人原係臺北縣私立豫章高級工商職業學校（下稱豫
    章高職）建築科專任教師，因招收之建築科學生人數驟降，
    豫章高職教師評審委員會決議該校自92學年度起建築科停止
    招生，嗣後豫章高職於民國92年3月19日召開教評會，以學
    校經費困難，建築科停辦，且聲請人未具第二專長為由，依
    教師法第15條及豫章工商教職員工退休撫卹資遣辦法第10條
    第1項第1款規定，作成自92學年度起資遣聲請人之決議，並
    以92年3月24日92豫務人字第92000697號函通知聲請人於2日
    內申辦提前退休，若未在期限內申辦退休，將以資遣方式辦
    理。聲請人未按期辦理退休，豫章高職教評會乃於92年5月2
    6日決議資遣聲請人，豫章高職即依教師法第15條規定於92
    年6月2日以92豫務人字第92001464號函報請相對人所屬中部
    辦公室核備。經相對人所屬中部辦公室以92年6月17日教中
    (三)字第0920551539號書函請豫章高職補附教評會評審委員之
    選舉紀錄，以及當然委員暨選舉委員名單相關資料，復經該
    校以92年6月24日92豫務人字第92001666號函補送至相對人
    所屬中部辦公室，並簽會相對人所屬中部辦公室人事科表示
    意見後，相對人所屬中部辦公室即以92年7月22日部授教中
    (三)字第0920554964號函同意核備。聲請人就豫章高職之資遣
    措施及系爭函文不服，於97年3月19日向相對人中央教師申
    訴評議委員會提起申訴，該會於97年7月7日作成申訴不受理
    之評議決定。聲請人復就系爭函文及申訴評議決定不服，提
    起訴願經決定不受理，遂提起行政訴訟，經原法院以99年度
    訴字第2091號裁定駁回，抗告後復經本院以100年度裁字第
    1851號裁定駁回。
三、聲請人對於本院100年度裁字第1851號裁定（下稱本院確定
    裁定）聲請再審，聲請意旨略以：（一）聲請人於92年3月
    24日獲通知「台端亦已符合退休申請資格」，然豫章高職限
    聲請人於兩日內辦理退休，逾期即以資遣處理，嗣後92年4
    月1日經豫章高職人事室通知聲請人逾期辦理，此一程序顯
    有違法，惟相對人並未予以指摘，實有違私立學校法第58條
    之規定。又聲請人於92年8月3日起不斷向相對人所屬中部辦
    公室、相對人及行政院等單位申訴，均未獲得正面回應，凸
    顯承辦人的違誤及疏失。（二）98年相對人所提供之相關卷
    證，可證明：第二次教評會根本沒有「限期二日內」申辦退
    休申請的「決議」、92年5月26日第四次教評會並無核辦校
    內退休資料及聲請人要求依照教職員退休辦法辦理退休申請
    記錄等情，顯見許書務校長假造決議紀錄，惟相對人未予指
    正，實有違公務人員服務法。（三）聲請人依法請求申辦過
    程中，相對人違法同意資遣成案，並與豫章高職共同隱瞞包
    庇相關書證，實屬違法。又92年第二、三、四次教評會，聲
    請人係為當事人，於會議中則被定位為「不能參予討論之列
    席人員」，發言完後即被請離席，然每次開會均只提供「出
    席人員」或「出席代表」之簽到單簽名，並以此名單做為聲
    請人有「出席開會充分陳述」，並於決議前將聲請人所提供
    之相關書證隱藏，意圖控制決議之結論，實屬違法。（四）
    先前豫章高職紡織科停辦時，並未有任何教職員有資遣之情
    事，則本件建築科停辦時，教評會先是決議要求聲請人不得
    任教其他科目，嗣後聲請人遭資遣後，豫章高職未新聘合格
    自然科專任老師，足證許校長意圖透過逼退聲請人之行為，
    以掩蔽遠東紡織公司假借名目進行利益輸送等語。
四、本院查：本院確定裁定係認縱認聲請人可依教師法第29條第
    1項之規定提起申訴，則聲請人申訴已逾申訴期限而非合法
    ，至其訴願亦因已逾行政程序法第98條第3項之1年訴願期間
    而不合法等語，並無違誤。經核聲請意旨無非重述其對於前
    訴訟程序裁判不服之理由，以及為前訴訟程序裁判所不採之
    主張，或重申其一己之法律見解，然對於本院確定裁定以其
    抗告為不合法，駁回其抗告乙節，究有如何合於行政訴訟法
    第273條所定再審事由之具體情事，則未據指明，尚難謂已
    合法表明再審理由，其再審之聲請為不合法，應予駁回。
五、據上論結，本件聲請為不合法。依行政訴訟法第283條、第
    278條第1項、第104條、民事訴訟法第95條、第78條，裁定
    如主文。
中　　華　　民　　國　　100　 年　　12　　月　　22　　日
                    最高行政法院第一庭
                        審判長法官　鍾　耀　光
                              法官　黃　淑　玲
                              法官　鄭　小　康
                              法官　林　樹　埔
                              法官　陳　秀　

以  上  正  本  證  明  與  原  本  無  異
中　　華　　民　　國　　100　 年　　12　　月　　22　　日
　　　　　　　　　　　　　　　書記官　張　雅　琴